臺灣高雄地方法院刑事判決　　　　　100年度交簡上字第224號
上　訴　人　臺灣高雄地方法院檢察署檢察官
被　　　告　吳雅芳
上列上訴人因公共危險案件，不服本院高雄簡易庭中華民國100
年8 月30日100 年度交簡字第3213號第一審簡易判決（聲請簡易
判決處刑案號：臺灣高雄地方法院檢察署100 年度調偵字第1044
號），提起上訴，本院管轄之第二審合議庭判決如下：
    主  文
上訴駁回。
    理  由
一、本案經本院審理結果，認原判決認事用法，均無違誤，量刑
    亦屬妥適，應予維持，爰依刑事訴訟法第373 條之規定，引
    用第一審判決書（含檢察官聲請簡易判決處刑書）所記載之
    事實、證據及理由（詳如附件）。
二、檢察官上訴意旨略以：被告吳雅芳於本件事故後，無視告訴
    人李盛錢受損甚鉅，非但未積極聯繫告訴人，甚至將理賠責
    任推予保險公司，迄今仍未賠償，而認原審量刑過輕。惟按
    量刑輕重，係屬事實審法院得依職權自由裁量之事項，苟已
    斟酌刑法第57條所定各款所列情狀而未逾越法定刑度，亦未
    濫用其權限，即不得任意指摘為違法，此有最高法院72年台
    上字第6696號、75年台上字第7033號判例意旨可資參照。查
    本件被告犯罪事證明確，原審依刑法第284 條第1 項前段、
    第62條前段等規定，審酌被告停車後開啟車門前，未注意有
    無其他車輛，即貿然開啟車門，致使被害人李盛錢騎乘機車
    閃避不及而擦撞受傷，尚未與被害人達成和解，行為實有不
    該；惟慮其坦承犯行，態度尚稱良好，被害人所受之傷害尚
    非甚重等一切情狀，量處拘役40日，併依刑法第41條第1 項
    前段、刑法施行法第1 條之1 等規定，諭知以新臺幣1千 元
    折算1 日之易科罰金折算標準，其認事用法核無違誤，量刑
    亦屬在法定範圍所為妥適之酌定。檢察官以上開原因認原審
    量刑過輕而提起上訴，惟以過失傷害罪之法定刑為6 月以下
    有期徒刑、拘役或新臺幣15000 元以下罰金，原審量處拘役
    40日，並非最低度刑，而就告訴人之傷勢、被告之過失情形
    等情狀，該刑度亦屬妥適，且原審亦就被告犯後未與告訴人
    達成和解乙節詳為斟酌，自難僅以被告有意由保險公司理賠
    告訴人，迄今仍未賠償，指摘原審之量刑有何濫用權限之違
    誤。綜上所述，檢察官執前詞上訴，尚無理由，應予駁回。
據上論斷，應依刑事訴訟法第455 條之1 第1 項、第3 項、第36
8條、第373條，判決如主文。
本案經檢察官朱華君到庭執行職務。
中    華    民    國  100     年    12    月    30    日
                  刑事第十五庭審判長法  官  莊珮君
                                    法  官  許勻睿
                                    法  官  沈宗興
以上正本證明與原本無異。
不得上訴。
中    華    民    國  100     年    12    月    30    日
                                    書記官  陳恩慈